臺灣苗栗地方法院刑事判決
110年度訴字第415號
公  訴  人  臺灣苗栗地方檢察署檢察官
被      告  林明巨


選任辯護人  王聖傑律師
            陳柏任律師
上列被告因違反毒品危害防制條例案件，經檢察官提起公訴（11
0年度偵字第2748號），本院判決如下：
    主  文
甲○○共同販賣第三級毒品而混合二種以上之毒品，未遂，處有期
徒刑貳年。緩刑伍年，並應向指定之政府機關、政府機構、行政
法人、社區或其他符合公益目的之機構或團體，提供貳佰小時之
義務勞務，及應接受法治教育課程伍場次，緩刑期間付保護管束
。扣案如附表各編號所示之物均沒收。
　　犯罪事實
一、甲○○與真實姓名、年籍不詳綽號「賓客」之人，基於販賣第
    三級毒品而混合二種以上毒品以營利之犯意聯絡，先由警員
    喬裝買家於民國110年4月20日20時許向「賓客」聯繫購買毒
    品事宜，並約定在苗栗縣○○市○○里○○00○00號進行毒品交易
    後，「賓客」再將上情告知甲○○，由甲○○於同日20時55分許
    ，駕駛車牌號碼00-0000號自用小客車，攜帶如附表編號1至
    3所示之第三級毒品前往上址與喬裝買家之警員碰面，嗣因
    警員當場表明身分後逮捕甲○○而販賣未遂，並扣得如附表各
    編號所示之物，而查悉上情。
二、案經臺灣苗栗地方檢察署檢察官指揮苗栗縣警察局移送及偵
    查後起訴。　　 　
    理  由
一、證據能力：
    本判決下述所引用之非供述證據，與本案均具有關聯性，且
    均係依法定程序合法取得，而查無依法應排除其證據能力之
    情形，復經本院依法踐行證據調查程序，自均得作為本院認
    事用法之依據。 
二、認定犯罪事實所憑之證據及理由： 
　㈠上揭犯罪事實，業據被告於警詢、偵訊及審理中均坦承不諱
    （見偵卷第21至33頁、第199至201頁，本院卷第170至174頁
    ），並有苗栗縣警察局搜索扣押筆錄、扣押物品目錄表、內
    政部警政署刑事警察局110年8月16日刑鑑字第1100045418號
    鑑定書、衛生福利部草屯療養院110年6月9日草療鑑字第110
    0600012號鑑驗書、喬裝買家之警員與「賓客」之通話紀錄
    各1份及查獲現場照片8張附卷可稽（見偵卷第67至71頁、第
    81至84頁、第87至91頁、第139至145頁、第217至221頁、第
    233至234頁），復有如附表各編號所示之物扣案為據（見本
    院卷第49至59頁），足認被告上開任意性自白與事實相符，
    堪以採信。又依被告於偵訊及審理中供稱：扣案如附表編號
    1至3所示之毒品，均係「賓客」指示伊攜至上開地點欲供販
    賣之毒品，其中愷他命之售價是1包新臺幣（下同）1,500元
    ，咖啡包之售價是1包500元，伊每賣1包毒品咖啡包或愷他
    命，均可以從中賺取100元之差價等語（見偵卷第199至200
    頁，本院卷第173頁），可見被告實行前開販賣第三級毒品
    而混合二種以上毒品未遂犯行時，主觀上確有從中營利之意
    圖。
　㈡綜上，本案事證明確，被告犯行洵堪認定，應依法論科。
三、論罪科刑：
　㈠論罪、刑之加重事由及共同正犯之認定：　　
　　核被告所為，係犯毒品危害防制條例第9條第3項、第4條第6
    項、第3項之販賣第三級毒品而混合二種以上毒品未遂罪，
    並應依毒品危害防制條例第9條第3項規定加重其刑。被告與
    「賓客」就上開犯行之實施，具有犯意聯絡及行為分擔，應
    論以共同正犯。
　㈡刑之減輕事由：　
  ⒈關於刑法第25條第2項之刑罰減輕事由部分：
　　被告本案已著手於販賣第三級毒品而混合二種以上毒品行為
    之實行而不遂，為未遂犯，爰依刑法第25條第2項規定減輕
    其刑，並與前述加重其刑部分依法先加後減之。
　⒉關於毒品危害防制條例第17條第2項之刑罰減輕事由部分：
    按犯第4條至第8條之罪於偵查及審判中均自白者，減輕其刑
    ，毒品危害防制條例第17條第2項定有明文。查被告就其所
    犯販賣第三級毒品而混合二種以上毒品未遂犯行，業於偵訊
    及審理中自白（見偵卷第199至201頁，本院卷第170至174頁
    ），是本院自應依上開規定減輕其刑，並與前開未遂減輕其
    刑部分，依法遞減輕之。
　⒊關於毒品危害防制條例第17條第1項之刑罰減輕事由部分： 
　　按犯第4條之罪，供出毒品來源，因而查獲其他正犯或共犯
    者，減輕或免除其刑，毒品危害防制條例第17條第1項定有
    明文。查臺灣苗栗地方檢察署及苗栗縣警察局偵辦本案後，
    均未因被告供述而查獲上手等情，有臺灣苗栗地方檢察署11
    0年10月26日苗檢松月110偵2748字第1109023039號函、苗栗
    縣警察局110年10月22日苗警刑字第1100044306號函暨函附
    資料各1份附卷可證（見本院卷第41至47頁），足見檢察官
    及司法警察均未因本案被告之供述而查獲其他正犯或共犯，
    是被告所為前揭犯行，尚無從依上開規定減輕其刑。
　⒋關於刑法第59條之刑罰減輕事由部分：
　　按量刑固屬法院自由裁量之職權，然仍應受比例、罪刑相當
    原則等法則之拘束，並非可恣意為之，致礙及公平正義之維
    護，必須兼顧一般預防之普遍適應性與具體個案特別預防之
    妥當性，始稱相當。而刑法第59條之酌量減輕其刑，必須犯
    罪有特殊之原因，在客觀上足以引起一般人之同情，認為即
    予宣告法定最低度刑期仍嫌過重者，始有其適用，至於犯罪
    後之態度等情狀，僅可為法定刑內從輕科刑之標準，不得據
    為酌量減輕之理由（最高法院51年台上字第899號判例、70
    年度台上字第794號、77年度台上字第4382號判決意旨參照
    ）。本院考量毒品咖啡包及愷他命均對社會秩序及國民健康
    危害非輕，且被告係智識健全之成年人，對政府嚴格查緝販
    賣毒品之行為，自無不知之理。益且，被告所涉上揭犯行，
    經依毒品危害防制條例第9條第3項規定加重其刑，並依刑法
    第25條第2項及毒品危害防制條例第17條第2項規定遞減輕其
    刑後，縱然法院就其犯罪情節分別量處最低度刑，衡諸著手
    販賣毒品咖啡包及愷他命助長毒品流通、便利他人施用毒品
    而戕害其身心健康，對社會秩序之危害非微，尚難認被告本
    案所為犯行，有何客觀上足以引起一般同情，而有情輕法重
    或情堪憫恕之情況，自無刑法第59條規定酌量減輕其刑適用
    之餘地。
  ㈢量刑：
　　爰審酌被告明知毒品對人體危害之鉅，且毒品咖啡包及愷他
    命均足造成施用者生理成癮性及心理依賴性，導致精神障礙
    與性格異常，戕害國人身體健康，然其為求營利，竟仍為前
    揭販賣毒品未遂之犯行，所為實屬不該。又考量被告著手販
    賣毒品之種類、數量、金額、次數、人數等犯罪情狀，並參
    以被告並無前科，此品行資料有臺灣高等法院被告前案紀錄
    表1份存卷可查（見本院卷第11頁），堪認其素行良好。再
    衡諸被告犯後於偵訊及審理中均坦承犯行，態度尚可，兼衡
    其於審理中自陳學歷為高職畢業，現為苗栗縣文化觀光局約
    聘人員，家中無人需其扶養等語（見本院卷第175頁）之智
    識程度、家庭與生活狀況等一切情狀，量處如主文所示之刑
    ，以資警惕。
　㈣緩刑之宣告：
　　末審酌被告固因本案而觸法，然其此前並無前科，復於本案
    犯罪後始終坦認犯行，均如前述，且自其著手販賣之毒品種
    類及數量觀之，堪認其當係因一時貪念，為賺取些微利潤，
    因而失慮犯下本案致罹刑典，諒其經此起訴、審判程序，理
    當知所警惕，信無再犯之虞。復因被告現有穩定工作，如令
    其入監服刑，亦可能導致其遭標籤化，而難於刑罰執行完畢
    後再度尋求就業或融入社會，尚非妥適。是本院再三斟酌，
    認前開所宣告之刑以暫不執行為適當，爰依刑法第74條第1
    項第1款之規定，併予宣告如主文所示之緩刑期間，以啟自
    新。又考量被告犯罪之動機及情節，且為使被告得以建立正
    確觀念，回歸正常生活，除命其提供義務勞務以思記取教訓
    並拓展其個人視野外，因被告欠缺法治觀念，而有命其接受
    法治教育促其認知並遵守法律之必要，爰依刑法第93條第1
    項第2款、第74條第2項第5款、第8款等規定，併諭知緩刑期
    內付保護管束，及應於緩刑期間內提供義務勞務及命接受法
    治教育均如主文所示，期使被告能從中深切記取教訓，並由
    觀護人予以適當督促，避免被告再度犯罪並回歸正常生活。
    至若被告違反本院所定前開負擔情節重大，足認原宣告之緩
    刑難收預期效果，而有執行刑罰之必要者，得撤銷緩刑之宣
    告，附此敘明。
四、沒收部分：
　㈠供犯罪所用之物部分：
    按犯第4條之罪者，其供犯罪所用之物，不問屬於犯罪行為
    人與否，均沒收之。毒品危害防制條例第19條第1項定有明
    文。經查，扣案如附表編號4所示之IPhone手機1支為被告所
    有，並為供其實施本案犯行所用等節，業據被告於審理中供
    述明確（見本院卷第126頁），是揆諸前揭規定，上開物品
    核屬被告之犯罪工具，自應依毒品危害防制條例第19條第1
    項規定宣告沒收。 
　㈡毒品部分：
　　按違禁物，不問屬於犯罪行為人與否，沒收之，刑法第38條
    第1項定有明文。經查，扣案如附表編號1至3所示之物，業
    經鑑驗分別含有第三級毒品成分而如附表上開編號所示，此
    有前述內政部警政署刑事警察局鑑定書、衛生福利部草屯療
    養院鑑驗書各1份在卷為憑，是本院自均應依前開規定對之
    宣告沒收。又裝盛毒品之包裝袋，其中亦含有無法析離之毒
    品，亦均應依前揭規定宣告沒收；至鑑驗耗用之毒品部分既
    已滅失，則無庸再予宣告沒收，附此敘明。
據上論斷，應依刑事訴訟法第299條第1項前段，毒品危害防制條
例第4條第6項、第3項、第9條第3項、第17條第2項、第19條第1
項，刑法第11條、第25條第2項、第28條、第74條第1項第1款、
第2項第5款、第8款、第93條第1項第2款、第38條第1項，判決如
主文。
本案經檢察官黃棋安提起公訴，檢察官黃智勇到庭執行職務
中　　華　　民　　國　　111  　年　　2 　　月　　9　　日
                  刑事第三庭  審判長法  官  魏宏安
                                    法　官　王瀅婷
                                    法  官  朱俊瑋　
以上正本證明與原本無異。
如不服本判決應於收受判決後20日內向本院提出上訴書狀，並應
敘述具體理由。其未敘述上訴理由者，應於上訴期間屆滿後20日
內向本院補提理由書( 均須按他造當事人之人數附繕本) 「切勿
逕送上級法院」。
  　　　　　　　                    書記官　鄭雅雁　
中　　華　　民　　國　　111 　年　　2 　　月　　9 　　日
附錄本案論罪科刑法條：
毒品危害防制條例第4條
製造、運輸、販賣第一級毒品者，處死刑或無期徒刑；處無期徒
刑者，得併科新臺幣3千萬元以下罰金。
製造、運輸、販賣第二級毒品者，處無期徒刑或10年以上有期徒
刑，得併科新臺幣1千5百萬元以下罰金。
製造、運輸、販賣第三級毒品者，處7年以上有期徒刑，得併科
新臺幣1千萬元以下罰金。
製造、運輸、販賣第四級毒品者，處5年以上12年以下有期徒刑
，得併科新臺幣5百萬元以下罰金。
製造、運輸、販賣專供製造或施用毒品之器具者，處1年以上7年
以下有期徒刑，得併科新臺幣1百50萬元以下罰金。
前五項之未遂犯罰之。
毒品危害防制條例第9條
成年人對未成年人販賣毒品或犯前三條之罪者，依各該條項規定
加重其刑至二分之一。
明知為懷胎婦女而對之販賣毒品或犯前三條之罪者，亦同。
犯前五條之罪而混合二種以上之毒品者，適用其中最高級別毒品
之法定刑，並加重其刑至二分之一。
【附表】
編號 扣案物品名稱及數量 備註 1 愷他命13包 （含包裝袋13個） 含第三級毒品愷他命成分。 驗後總淨重8.4670公克。 2 毒品咖啡包12包 （白色外包裝） 含第三級毒品4-甲基甲基卡西酮、甲基-N,N-二甲基卡西酮成分。 4-甲基甲基卡西酮之驗前總純質淨重共約1.91公克。 3 毒品咖啡包13包 （黑色外包裝） 含第三級毒品4-甲基甲基卡西酮、甲基-N,N-二甲基卡西酮成分。 4-甲基甲基卡西酮之驗前總純質淨重共約2.19公克。 4 IPhone手機1支（含門號0000000000號SIM卡1張） IMEI碼：000000000000000、000000000000000號。